【裁判字號】    92,易,2222
【裁判日期】    921114
【裁判案由】    傷害
【裁判全文】
臺灣板橋地方法院刑事判決                        九十二年度易字第二二二二號
    公  訴  人  臺灣板橋地方法院檢察署檢察官
    被      告  甲○○
右列被告因傷害案件，經檢察官提起公訴（九十一年度偵續一字第一七號），本院依
簡式審判程序審理，判決如左：
    主  文
甲○○傷害人之身體，處拘役拾日，如易科罰金以佰元折算壹日。
    事  實
一、緣張文哲於民國八十八年一月間，曾任城龍社區管理委員會主委，張文哲因處理
    甲○○在該社區內開設商店之問題而徵詢乙○○之意見，甲○○遂對張文哲、乙
    ○○心生不滿。田條木於八十八年二月一日晚上十一時許，酒後至張文哲所開設
    位於臺北縣土城市○○街二號之集琳玻璃行，欲偕張文哲一起找甲○○喝酒，惟
    遭張文哲拒絕，適吳慶志在該處對張文哲述說甲○○在城龍社區內之行為，引發
    田條木不滿，田條木即至甲○○位於臺北縣土城市○○路○段一七八巷二號一樓
    之住處，欲偕同甲○○找吳慶志理論，甲○○適在其住處與張聰賢等人飲酒聊天
    ，先由張聰賢至張文哲所開設之集琳玻璃行了解情形，嗣田條木即至其住處拿其
    所有之藍波刀一把，再偕同甲○○共同至上開集琳玻璃行，甲○○竟向吳慶志恐
    嚇稱「若不出去，等一下會更嚴重」等語（甲○○所涉恐嚇犯行，業經法院判處
    拘役五十日確定) ，適乙○○至集琳玻璃行欲找張文哲，甲○○即對乙○○稱「
    地下主委，那麼晚還沒睡」，並徒手捶打乙○○胸部，乙○○生氣說「甲○○你
    再打一下看看」，甲○○又接續再出拳捶打乙○○胸部，前後共約三拳，二人因
    而發生扭打互毆，張文哲亦參與毆打甲○○，甲○○因而受傷 (乙○○、張文哲
    所涉傷害犯行，均經法院判處罰金三千元確定) ，但亦致乙○○受有胸部挫傷、
    瘀血之傷害 (又田條木另單獨起意，持前揭藍波刀刺傷乙○○，田條木所涉殺人
    未遂罪嫌，目前由臺灣高等法院審理中）。
二、案經乙○○訴由臺北縣政府警察局土城分局報請臺灣板橋地方法院檢察署檢察官
    偵查起訴，本院於準備程序進行中，甲○○就被訴事實為有罪之陳述，經告知簡
    式審判程序之旨，並聽取各當事人之意見後，裁定進行簡式審判程序。
    理  由
一、右揭犯罪事實業據被告甲○○坦承不諱，且據告訴人乙○○於警詢、偵查中指訴
    明確。又證人張文哲於警詢、偵查中證稱：乙○○來找我，甲○○看見乙○○到
    來就說乙○○做地下主委很臭屁，並用拳頭拍打乙○○的胸部二、三下，乙○○
    並回答再打看看，而甲○○真的又用拳頭打乙○○的胸部第三下，兩人就開始互
    毆打架等語 (見臺灣板橋地方法院檢察署八十九年度偵字第一五六五八號卷第八
    、十七頁、臺灣板橋地方法院檢察署九十年度偵續字第二三號卷第二十八頁) ；
    證人吳慶志亦於警詢、偵查時證稱：甲○○用拳頭打乙○○胸部，並說你是地下
    主委，甲○○拍打乙○○胸部約三、四下，乙○○推開甲○○，二人便發生扭打
    等語 (見臺灣板橋地方法院檢察署八十九年度偵字第一五六五八號卷第十六、十
    七頁、臺灣板橋地方法院檢察署九十年度偵續字第二三號卷第十一頁) ；證人田
    條木於偵查中證述：我尾隨到，看見甲○○與乙○○打在一起等語 (見臺灣板橋
    地方法院檢察署九十年度偵續字第二三號卷第十六頁) ；證人王丁財亦於偵查時
    證稱：甲○○用手背拍打乙○○胸部並稱其為地下主委，而乙○○向甲○○說不
    要如此，結果甲○○還繼續拍打他，他們就扭打在一起了等語 (見臺灣板橋地方
    法院檢察署九十年度偵續字第二三號卷第二十九頁) ，足見被告確有以手捶打告
    訴人乙○○之胸部約三下，並進而與告訴人發生扭打互毆之行為無訛。此外，復
    有財團法人國泰綜合醫院於八十八年二月十二日出具之診斷證明書影本一紙附卷
    可參，從而，本件事證明確，被告犯行洵堪認定。
二、核被告所為，係犯刑法第二百七十七條第一項之普通傷害罪。被告基於單一之傷
    害犯意，接續以手捶打告訴人之胸部約三下，並進而與告訴人發生扭打互毆，屬
    接續犯，為實質上一罪。爰審酌被告之素行狀況、犯罪動機、手段、所生傷害之
    程度及犯罪後態度等一切情狀，量處如主文所示之刑。查被告本案行為後，刑法
    第四十一條於九十年一月十日修正公布，同年月十二日生效，原條文修正為第四
    十一條第一項前段，並將得易科罰金之罪，從「犯最重本刑為三年以下有期徒刑
    以下之刑之罪」，修正為「犯最重本刑為五年以下有期徒刑以下之刑之罪」，因
    本件被告所犯之罪本即為「最重本刑三年以下有期徒刑以下之刑之罪」，適用新
    法對於行為人並無不利，依刑法第二條第一項前段之規定，本件應適用修正後之
    現行刑法第四十一條第一項前段條文，併就被告上開所量處之刑，諭知易科罰金
    之折算標準。
據上論斷，應依刑事訴訟法第二百七十三條之一第一項、第二百九十九條第一項前段
，刑法第二條第一項前段、第二百七十七條第一項、第四十一條第一項前段，罰金罰
鍰提高標準條例第一條前段、第二條，判決如主文。
本案經檢察官楊仲農到庭執行職務。
中      華      民      國    九十二    年     十一     月     十四     日
                                臺灣板橋地方法院刑事第十五庭
                                    法  官  戴  嘉  清
右正本證明與原本無異
如不服本判決應於送達後十日內向本院提出上訴狀
                                    書記官  陳  春  銘
中      華      民      國    九十二    年     十一     月   二十一     日
附錄本案論罪科刑法條全文：
刑法第二百七十七條
傷害人之身體或健康者，處三年以下有期徒刑，拘役或一千元以下罰金。
犯前項之罪，因而致人於死者，處無期徒或七年以上有期徒刑，致重傷者，處三年以
上、十年以下有期徒刑。


司法院資訊處製作；財團法人民間司法改革基金會備份。
